---
title: "Seminar3"
author: "Artur Gudiev"
date: '28 февраля 2018 г '
output: html_document
---

```{r setup, include=FALSE}
knitr::opts_chunk$set(echo = TRUE)
```

## Задание 1

```{r cars}
explore_ci = function(n, alpha, std){
    sample = rnorm(n, mean = 4, sd = std)

    m = mean(sample)
    student_qunatile = qt(1-alpha/2, n-1)

    s1 = m - std/sqrt(n)*student_qunatile
    s2 = m + std/sqrt(n)*student_qunatile

    mean_vector = c()
    for(i in c(1:1000)){
        new_sample = rnorm(n, mean = 4, sd = std)
        mean_vector <- c(mean_vector, mean(new_sample))
    }
    cat("n = ", n)
    cat("\nalpha = ", alpha)
    cat("\nstd = ", std)
    cat("\nCI = ", s1, s2)
    cat("\nCI length= ", s2 - s1, '\n')
    qua = quantile(mean_vector,c(alpha/2,1-alpha/2))
    cat('Generated CI: ', qua[[1]], qua[[2]])
    cat('\n')
}
Sys.setenv(LANG = 'en')
```

<br> 

#### Меняем N

``` {r}
explore_ci(30, 0.05, 4)
explore_ci(100, 0.05, 4)
explore_ci(1000, 0.05, 4)
```

<br> 

#### Меняем alpha
```{r}

explore_ci(30, 0.01, 4)
explore_ci(30, 0.05, 4)
explore_ci(30, 0.1, 4)

```

<br> 

#### Меняем дисперсию
```{r}
explore_ci(30, 0.05, 2)
explore_ci(30, 0.05, 4)
explore_ci(30, 0.05, 8)

```

<br> 

#### Ответы на вопросы
1) Если дисперсия неизвестна, то мы будем использовать формулу из общей схемы построения интервалов, где нам нужно будет подобрать функцию F, найти к ней обратную и посчитать значения обратной функции в соответствующих квантилях. 
Если же дисперсия известна, то мы используем формулу с квантилями распределения Стьюдента. 

2) Я построил интервал, когда дисперсия известна

3) При увеличении дисперсии длина доверительного интервала растет из-за большего разброса. 
   С ростом alpha (уровня значимости) длина д.и. уменьшается, так как возрастает точность. 
   При увеличении объема выборки длина доверительного интервала уменьшается.
   
   <br>

## Задание 2

``` {r}
Sys.setenv(LANG = 'en')
explore_median = function(n, alpha){
lambda = 0.7
sample = rexp(n, lambda)
sort_sample = sort(sample)

j <- n/2 - qnorm(1-alpha/2)*sqrt(n)/2
k <- n/2 + qnorm(1-alpha/2)*sqrt(n)/2
s1 = sort_sample[j]
s2 = sort_sample[k]

vector_median <- c()
for(i in c(1:1000)){
  new_sample <- rexp(n, lambda)
  vector_median <- c(vector_median, median(new_sample))
}

cat("\nCI = ", s1, s2)
cat("\nCI median= ", median(sample), '\n')
cat('Generated CI: ', quantile(vector_median, c(alpha/2,1-alpha/2)))


hist(vector_median,freq=F,col=rgb(0,0,1,1/4), main=sprintf('N = %s', n))
}

explore_median(30, 0.05)
explore_median(3000, 0.05)
explore_median(10000, 0.05)
```

<br> 

#### Ответы на вопросы
1) При увеличении n медиана принимает нормальное распределение
2) Формула следует из симметричности распределения Бернулли
3) С увеличением N ДИ сужается

   <br>

## Задание 3
``` {r}
init_sample = rnorm(2000,5,2)

boxplot_replacement = function(size)
{
  
mean_norep = rep(NA,1000) 
mean_withrep = rep(NA,1000)
mean_fromp2 = rep(NA,1000)

for (i in c(1:1000))
{
  sample_fromp2 =  rnorm(size,5,2) 
  mean_fromp2[i] = mean(sample_fromp2)
  sample_norep = sample(init_sample,size,replace=F)
  mean_norep[i] = mean(sample_norep)
  sample_withrep = sample(init_sample,size,replace=T)
  mean_withrep[i] = mean(sample_withrep)
}


sample_withrep = sample(init_sample,size,replace=T)
alpha = 0.01
finite1 = 5 - 2/sqrt(size)*qt(1-alpha/2, size-1)
finite2 = 5 + 2/sqrt(size)*qt(1-alpha/2, size-1)
infinite1 = 5 - (size/(size-1))*2/sqrt(size)*qt(1-alpha/2, size-1)
infinite2 = 5 + (size/(size-1))*2/sqrt(size)*qt(1-alpha/2, size-1)



print(c(finite1, finite2))
print(c(infinite1, infinite2))

cat('Expected value: ')
print(c(mean(mean_fromp2), mean(mean_norep), mean(mean_withrep)))
cat('Dispersions: ')
print(c(var(mean_fromp2), var(mean_norep), var(mean_withrep)))



boxplot(mean_norep,mean_withrep, mean_fromp2,names = c('No replacement','With replacement', 'Sample NOT from finite population'))
  
}

boxplot_replacement(30)
abline(h=5,lwd=2,col='green')

boxplot_replacement(1600)
abline(h=5,lwd=2,col='green')
```
<br> 

#### Ответы на вопросы
1) Несмещенная оценка : $$\frac{n-1}{n}Var(\hat{X}) $$
2) Поправка на конечность сужает интервал
3) Матожидания и дисперсии разные

